# 求助陈版主：持上市公司长期股权投资的减值问题

提问人：562345436 时间：2023-04-06 17:27:00
陈版主您好：
向您请教持有上市公司的长期股权减值的相关问题。
A企业对上市公司股权投资构成重大影响，按长期股权投资-权益法核算。上市公司近几年业绩连续下滑，但仍盈利，故A企业长期股权投资账面价值持续增加。但上市公司市值连续几年下降，且无法合理预测未来股价能否回升。目前A企业长期股权投资账面价值已显著高于市值份额。
问题：1.企业继续持有该股权，是否应按市值计提长期股权投资减值准备？
2.若部分处置股权但不丧失重大影响，对剩余的长期股权投资是否考虑按市值计提减值准备？
3.若计提减值，何时计提较为合理？减值依据什么？

回答人：chenyiwei
对于上市公司不具有控制权的股权投资，其可收回金额理论上是以下两者之较高者： 1、股票市值； 2、预计未来现金股利的折现值。
如果该被投资上市公司股票市价持续下行，且现金分红很少，无法依赖现金分红收回投资成本的，则需考虑对其计提减值准备。但鉴于减值准备一经计提不得转回，故仅仅考虑短期市价波动也并不合适。建议考虑一段时间内的价格走势，包括考虑同行业可比上市公司的板块走势等，合理确定该项股票的内在价值，以此为基础确定其可收回金额，在此基础上计提减值准备。